【裁判字號】    95,簡上,2
【裁判日期】    950420
【裁判案由】    傷害
【裁判全文】
臺灣基隆地方法院刑事判決               95年度簡上字第2號
公  訴  人    臺灣基隆地方法院檢察署檢察官
上  訴  人
即  被  告    乙○○
上列上訴人即被告因傷害案件，不服本院基隆簡易庭中華民國九
十四年十二月五日九十四年度基簡字第八七六號第一審簡易判決
（原聲請案號：九十四年度偵字第三九三０號）提起上訴，本院
管轄之第二審合議庭判決如下：
    主  文
上訴駁回。
乙○○緩刑貳年。
    事實及理由
一、本案經本院審理結果，認第一審判決以被告係觸犯刑法第二
    百七十七條第一項之傷害罪，而依其對二告訴人所致外傷程
    度不大、及係持酒瓶打擊他人頭部，犯後未與告訴人和解賠
    償等情，量處被告有期徒刑三月，並諭知易科罰金之折算標
    準，其認事用法均無違誤，量刑亦稱妥適，應予維持，並引
    用第一審判決書記載之事實、証據及理由。
二、本案被告上訴意旨略以：本案實因告訴人丁○○傷害其女兒
    在先，嗣又多方騷擾而起，案發後其一再欲與告訴人和解，
    嗣已達成和解，並付迄合解金，請予緩刑機會云云。
三、經查被告前未曾受刑之宣告，此有臺灣高等法院被告全國前
    案紀錄表及臺灣基隆地方法院檢察署刑案資料查註紀錄表各
    一件在卷可稽，本院審酌被告係初犯，且已與告訴人達成和
    解，並提出和解契約書三紙附卷，經此偵、審程序，應已知
    所警惕而無再犯之虞，因認原審對其所宣告之刑以暫不執行
    為適當，爰併予諭知緩刑二年，以啟自新。
四、據上論斷，應依刑事訴訟法第四百五十五條之一第一項、第
    三項、第三百六十八條、第三百七十三條，刑法第七十四條
    第一款，判決如主文。
本案經檢察官丙○○到庭執行職務
中    華    民    國    95    年    04     月    20   日
                  刑事第五庭審判長法  官  陳志祥
                                  法  官  楊皓清
                                  法  官  陳玉雲
以上為正本係照原本作成。
本件判決不得上訴。
中    華    民    國    95    年    04     月    20   日
                                  書記官  王毓嫻
附件：
臺灣基隆地方法院刑事簡易判決         94年度基簡字第876號
聲  請  人  臺灣基隆地方法院檢察署檢察官
被      告  乙○○  男  46歲（民國○○年○月○○日生）
                    身分證統一編號：Ｚ000000000號
                    住基隆市七堵區○○○路23之2號
上列被告因傷害案件，經檢察官聲請逕以簡易判決處刑（簡易判
決處刑書聲請案號：94年度偵字第3930號），本院判決如下：
        主  文
乙○○連續傷害人之身體，處有期徒刑參月，如易科罰金以參佰
元折算壹日。
        事實及理由
一、本件犯罪之事實、證據及應適用之論罪法條，均引用附件之
    聲請簡易判決處刑書之記載，然理由部分應補充如下：告訴
    人丁○○、甲○○二人雖均提出署立基隆醫院開立之診斷證
    明書，其上均記載該二人受有腦震盪之傷害，然經本院函詢
    該院，該院回覆表示告訴人丁○○急診時經腦部電腦斷層診
    斷無顱內出血，告訴人甲○○則無接受腦部電腦斷層檢查，
    該院均依該二告訴人主訴有頭暈即開立上開二紙診斷證明書
    ，此有該院94年11月22日基醫病字第0940008994號函附卷可
    稽，本院對該院在無任何科學證據下，即依病人主訴開立上
    開二紙診斷證明書（腦震盪僅係一種現象，易受病人主觀操
    弄，如無客觀證據配合，不宜記載於診斷證明書），十分不
    能認同，蓋告訴人之頭部僅受皮外傷與同時受有腦震盪，司
    法機關對於被告量刑之刑度恆有不同，醫療院所不應在無客
    觀證據之情況下，在診斷證明書上即記載病人受有腦震盪。
    爰審酌被告造成二告訴人之頭部外傷程度不大、其係持酒瓶
    打擊他人頭部、其犯後未與告訴人和解賠償告訴人之損失等
    一切情狀，量處如主文所示之刑，並諭知易科罰金之折算標
    準。
二、據上論斷，應依刑事訴訟法第四百四十九條第一項前段、第
    四百五十四條第二項，刑法第五十六條、第二百七十七條第
    一項、第四十一條第一項前段，罰金罰鍰提高標準條例第一
    條前段、第二條，逕以簡易判決處刑如主文。
三、如不服本判決，應於判決送達後十日內，向本院提出上訴書
    狀，上訴於本院合議庭。
中    華    民    國    94    年    11    月    30    日
                  刑事第四庭法    官  曾雨明
以上正本證明與原本無異。
如不服本判決，應於判決送達後10日內，向本院提出上訴書狀，
上訴於本院合議庭。
中    華    民    國    94    年    12    月    5     日
                            書 記 官  王靜敏
附錄論罪法條：
中華民國刑法第277條第1項：
傷害人之身體或健康者，處 3 年以下有期徒刑、拘役或 1 千元
以下罰金。
附件：
臺灣基隆地方法院檢察署檢察官聲請簡易判決處刑書
                                      94年度偵字第3930號
    被      告  乙○○  男  46歲（民國○○年○月○○日生）
                        住基隆市七堵區○○○路23之2號
                        國民身分證統一編號：Ｚ000000000號
上列被告因傷害案件，業經偵查終結，認為宜聲請以簡易判決處
刑，茲敘述犯罪事實及證據並所犯法條如下：
        犯罪事實
一、乙○○於民國94年7 月15日21時許，在基隆市○○○路23之
    2 號茶花園餐廳，因女兒與丁○○交往有嫌隙，與丁○○、
    甲○○發生口角爭執，乙○○竟基於概括之傷害犯意，持酒
    瓶連續毆打丁○○、甲○○，致丁○○受有頭皮裂傷，致甲○○受有右側頭皮挫傷之傷害。
二、案經丁○○、甲○○訴由基隆市警察局第三分局報告偵辦。
        證據並所犯法條
一、上開事實，業據被告乙○○坦承不諱，核與告訴人丁○○、
    甲○○指訴之情節相符，並有驗傷診斷書三紙在卷可資佐證
    ，被告犯嫌應堪認定。
二、核被告所為，係犯刑法第277 條第1 項之傷害罪嫌。被告先
    後二次犯行，時間緊接，所犯係犯罪構成要件相同之罪，顯
    係基於概括犯意為之，請依連續犯論處，並加重其刑。
三、依刑事訴訟法第451 條第1 項聲請逕以簡易判決處刑。
    此  致
臺灣基隆地方法院基隆簡易庭
中    華    民    國    94    年    10    月    26    日
                               檢察官  林  明  志
本件正本證明與原本無異
中    華    民    國    94    年    10    月    28    日
                               書記官  吳  重  光
附錄所犯法條：
刑法第277條第1項
    傷害人之身體或健康者，處3年以下有期徒刑、拘役或1
    千元以下罰金。
附記事項：本件係依刑事訴訟法簡易程序辦理，法院簡易庭得不
傳喚被告、輔佐人、告訴人、告發人等出庭即以簡易判決處刑；
被告、被害人、告訴人等對告訴乃論案件如已達成民事和解而要
撤回告訴或對非告訴乃論案件認有受傳喚到庭陳述意見之必要時
，請即另以書狀向簡易法庭陳述或請求傳訊。


司法院資訊處製作；財團法人民間司法改革基金會備份。
